臺灣臺南地方法院民事裁定
110年度抗字第26號
抗  告  人  陳奕傑  
相  對  人  呂亞帆  
上列當事人間本票裁定強制執行事件，抗告人對於中華民國110
年1月29日本院司法事務官所為110年度司票字第278號裁定提起
抗告，本院裁定如下：
    主  文
抗告駁回。
抗告程序費用新臺幣1,000元由抗告人負擔。
    理  由
一、抗告意旨略以：本票發票日期為民國109年7月29日，伊還在
    服役期間，沒有穩定工作收入，亦不可能借得到新臺幣（下
    同）5萬元。又本票右上角金額部分，未經伊蓋印，伊亦不
    認識相對人，請求廢棄原裁定等語。
二、按執票人向本票發票人行使追索權時，得聲請法院裁定後強
    制執行，票據法第123條定有明文。又本票執票人依上開規
    定聲請法院裁定許可對發票人強制執行，係屬非訟事件，此
    項聲請之裁定，僅依非訟事件程序，就本票形式上之要件是
    否具備，以審查強制執行許可與否，並無確定實體上法律關
    係存否之效力，如發票人就票據債務之存否有爭執時，應由
    發票人提起確認之訴，以資解決（最高法院56年台抗字第71
    4號及57年台抗字第76號判例意旨參照）。
三、經查，相對人主張：其持有抗告人所簽發如附表之本票1紙
    （下稱系爭本票），並免除作成拒絕證書，因屆期提示未獲
    付款，故依票據法第123條規定聲請裁定許可強制執行等情
    ，業據提出與其所述相符之本票1紙為證。本院形式審查系
    爭本票應記載事項均記載齊備，並無票據無效情形存在，至
    本票右上角金額，雖未經抗告人蓋印，然此並非票據應記載
    事項，自不影響系爭本票之效力，是原審裁定准許強制執行
    ，並無違誤。至抗告人另陳稱其未借得本票金額之情詞，縱
    係屬實，亦屬票據原因之實體法律關係，此部分並非本件非
    訟程序所得審究，是其據以提起抗告，亦無理由，應予駁回
    。
四、又按非訟事件，依法應由關係人負擔費用者，法院裁定命關
    係人負擔時，應一併確定其數額；非訟事件程序費用之負擔
    ，有相對人者，準用民事訴訟法有關訴訟費用之規定，分據
    非訟事件法第24條第1項及同法第21條第2項定有明文。本件
    抗告業經駁回在案，依上開法條規定，本院應予確定訴訟費
    用額。茲因抗告人提起本件抗告，除繳納抗告費1,000元外
    ，未有其餘訴訟費用之支出。是以，本件應由抗告人負擔之
    訴訟費用額確定為1,000元。
五、據上論結，本件抗告為無理由，依非訟事件法第46條、第21
    條第2項、第24條第1項，民事訴訟法第495條之1第1項、第4
    49條第1項、第95條、第78條，裁定如主文。
中　　華　　民　　國　　110 　年　　3 　　月　　4 　　日
                  民事第一庭  法　官　陳淑卿
以上正本係照原本作成。
本裁定不得再抗告。
中　　華　　民　　國　　110 　年　　3 　　月　　4 　　日
                               書記官  謝璧卉

附表:                    編號 發票日 票面金額 (新臺幣) 到期日 票據號碼 001 109年7月29日 50,000元 未載 CH873303